【裁判字號】    97,簡上,989
【裁判日期】    971113
【裁判案由】    傷害
【裁判全文】
臺灣板橋地方法院刑事判決             97年度簡上字第989號
上  訴  人
即  被  告  甲○○
選任辯護人  黃銀河律師
上列上訴人因傷害案件，不服本院於中華民國九十七年六月二十
五日九十七年度簡字第四七二七號第一審刑事簡易判決（起訴書
案號：九十六年度偵字第二五四四六號），提起上訴，本院管轄
之第二審合議庭判決如下：
    主  文
上訴駁回。
    事  實
一、甲○○與乙○○曾有同居關係，二人間具有家庭暴力防治法
    第三條第二款規定之家庭成員關係，於民國九十六年七月二
    十九日凌晨一時許，在臺北縣新莊市○○路之四維公園內，
    甲○○因與乙○○發生口角爭執，竟基於傷害他人身體之犯
    意，待乙○○行至該公園前某攤販處時（聲請簡易判決處刑
    書誤認在四維公園內），從後徒手推倒乙○○，致乙○○倒
    地並頭部撞擊地面，因而受有頭部外傷並硬膜下出血、右膝
    及左小腿挫外傷等傷害。
二、案經乙○○訴由臺北縣政府警察局新莊分局報告臺灣板橋地
    方法院檢察署檢察官偵查後聲請簡易判決處刑。
    理  由
一、訊據上訴人即被告甲○○固坦認於案發時地先前在四維公園
    內有看到告訴人乙○○一情，惟矢口否認有何傷害告訴人乙
    ○○之犯行，辯稱：乙○○受傷係因自己喝酒在四維公園附
    近的便利商店自行摔倒，與伊無關。而且乙○○以前就有被
    她先生打，所以傷不是伊所造成。又當時綽號「阿梅」之女
    子（下稱「阿梅」）並不在現場，如何能證明係伊推倒乙○
    ○。請求將伊、乙○○、「阿梅」送至法務部調查局進行測
    謊云云。
二、經查：
  (一)被告上揭時地因與告訴人乙○○發生口角爭執，待告訴人乙
    ○○行至該公園前某攤販處時，從後徒手推倒告訴人乙○○
    ，致告訴人乙○○倒地並頭部撞擊地面，因而受有頭部外傷
    並硬膜下出血、右膝及左小腿挫外傷等傷害之事實，已據告
    訴人即證人乙○○於本院審理中具結證述明確在卷（參見本
    院卷第三六頁正面），並核與現場目擊證人林美秀即綽號「
    阿梅」之成年女子於本院審理中所具結證述之情節大致相符
    （參見本院卷第四十頁正面），且與其二人分別於警詢及偵
    查中所證述告訴人乙○○遭被告推倒受傷之情形亦大致吻合
    （參見偵卷第六—七、六一—六二頁），再觀之告訴人乙○
    ○所提出於案發翌日即九十六年七月三十日前往財團法人基
    督復臨安息日會臺安醫院（下稱臺安醫院）就診之家庭暴力
    事件驗傷診斷書一紙以查（參見偵卷第十一頁），告訴人乙
    ○○所受傷害各係位在頭部外傷並硬膜下出血、右膝及左小
    腿挫外傷等處，顯均與證人乙○○、林美秀前揭證述告訴人
    乙○○所稱遭被告推倒受傷之情節及部位皆屬相符，衡以證
    人乙○○、林美秀並無深仇怨隙，亦無需甘冒偽證罪責，無
    端設詞誣陷被告之理！雖證人乙○○、林美秀分別於警詢、
    偵查及本院審理中陳述有關被告推倒告訴人乙○○之地點及
    案外人胡萬庸如何將告訴人乙○○送醫過程或有些許出入，
    然其二人就被告從後推倒告訴人乙○○致其倒地受有前揭傷
    害之情節則自警詢、偵查及本院審理中以來均無二致，並未
    有前後嚴重矛盾齟齬不一之情事，是其二人前揭所述些許出
    入之情形，可認係其二人係因理解力不足以致未能完整陳述
    所致，然此部分對於攸關被告成罪與否之傷害罪構成要件並
    不生影響，仍可認證人乙○○、林美秀二人前揭證述告訴人
    乙○○遭被告推倒受傷一節，當為可採。
  (二)又告訴人乙○○所受頭部外傷併硬膜下出血之傷害，乃是急
    性出血，不可能是舊傷所遺留一情，亦有臺安醫院出具之九
    十七年一月十七日（97）醫發字第038 號函暨所附之告訴人
    乙○○於九十六年七月三十日於該醫院急診病例記錄各一份
    附卷可稽（參見偵卷第三九—四八頁）。準此以觀，顯見告
    訴人乙○○所受頭部外傷併硬膜下出血、右膝及左小腿挫外
    傷等傷害，並非係被告所辯：係乙○○先前遭其先生毆打所
    受之陳舊傷云云，而應係案發當日由被告從後推倒所造成，
    當可認定。
  (三)至被告雖又請求將其與告訴人乙○○、「阿梅」等人送至法
    務部調查局進行測謊云云。惟本院就上開相關證據採擇後認
    定被告確有於上揭時地徒手推倒告訴人乙○○，致告訴人乙
    ○○受有前揭傷害之事實，已如前述，是本件待證事實均已
    臻明確，是本院認自無將被告、告訴人乙○○、證人林美秀
    等人送至法務部調查局進行測謊之必要，併予敘明。
  (四)綜上所述，足認被告前開所辯，要屬事後空言避就推諉卸責
    之詞，殊無可採。從而，本件事證已臻明確，被告犯行洵堪
    認定，應予依法論科。
三、按家庭暴力者，謂家庭成員間實施身體或精神上不法侵害之
    行為；又家庭暴力罪者，謂家庭成員間故意實施家庭暴力行
    為而成立其他法律所規定之犯罪，家庭暴力防治法第二條第
    一項、第二項著有明文。查被告與告訴人乙○○曾為同居關
    係，業據被告及告訴人乙○○於警詢中所同認在卷，屬家庭
    暴力防治法第三條第二款所定曾有同居關係之家庭成員。核
    被告所為，係犯刑法第二百七十七條第一項之普通傷害罪。
    又被告前述傷害犯行亦屬家庭暴力防治法第二條第二項之家
    庭暴力罪，惟因家庭暴力防治法之上開條文並無罰則規定，
    是以此部分傷害犯行僅依刑法普通傷害罪之規定予以論罪科
    刑，附此敘明。
四、原審以被告罪證明確，因而適用刑事訴訟法第四百四十九條
    第一項前段、第三項、第四百五十四條第二項，刑法（原審
    判決書漏載，應予補充更正）第二百七十七條第一項、第四
    十一條第一項前段，刑法施行法第一條之一第一項、第二項
    前段規定，並審酌被告因細故動手傷害他人，率而將告訴人
    推倒致頭部撞擊地面，並造成告訴人身體多處受傷，送醫後
    更經臺安醫院發出病危通知單，顯示傷勢嚴重瀕危，幸經治
    療後逐漸痊癒，未造成無可回復之人命損失，然被告犯罪情
    節不輕，事後猶執詞否認犯行，未見悔意，亦未與告訴人和
    解之態度，惡性可指，及其犯罪之動機、目的、所受刺激、
    手段、並無前科之素行等一切情狀，逕以簡易判決判處被告
    有期徒刑三月，如易科罰金，以新臺幣一千元折算一日。本
    院經核其認事用法均無違誤，量刑亦稱妥適，被告上訴意旨
    謂：乙○○受傷係因自己喝酒在四維公園附近的便利商店自
    行摔倒，與伊無關。而且乙○○以前就有被她先生打，所以
    傷不是伊所造成。又當時「阿梅」並不在現場，如何能證明
    伊推倒乙○○云云，指摘原判決不當，均為無理由，應予駁
    回。
據上論斷，應依刑事訴訟法第四百五十五條之一第一項、第三項
、第三百六十八條、第三百七十一條，刑法第七十四條第一項第
一款，判決如主文。
本案經檢察官蘇振文到庭執行職務。
中    華    民    國    97    年    11    月    13    日
                  刑事第六庭  審判長法  官  胡堅勤
                                    法  官  盧軍傑
                                    法  官  林家賢
不得上訴。
                                  書記官    林政良
中    華    民    國    97    年    11    月    13    日
附錄本判決論罪科刑法條：
刑法第二百七十七條第一項：
傷害人之身體或健康者，處三年以下有期徒刑、拘役或一千元以
下罰金。


司法院資訊處製作；財團法人民間司法改革基金會備份。
